【裁判字號】    89,上易,279
【裁判日期】    891229
【裁判案由】    賭博
【裁判全文】
臺灣高等法院花蓮分院刑事判決            八十九年度上易字第二七九號
    上  訴  人  臺灣臺東地方法院檢察署檢察官
    被      告  甲○○
右列上訴人因被告賭博案件，不服臺灣臺東地方法院八十八年度易字第五七四號中華
民國八十九年六月三十日第一審判決( 起訴案號：臺灣臺東地方法院檢察署八十八年
度偵字第五九二號 )，提起上訴，本院判決如左：
    主  文
原判決撤銷。
甲○○在公眾得出入之場所賭博財物，處罰金仟元，如易服勞役，以佰元折算壹
日。
賭具「九仔仙」樸克牌貳拾貳副，骰子貳拾貳顆，新台幣貳仟伍佰元，橡皮筋壹包，
圍巾壹條，桌巾壹條均沒收。
    事  實
甲○○於八十八年二月十六日起，在巫重儒、王坤龍所提供台東市○○路○段三五七
巷九十一弄十八號高守島住宅旁公眾得出入之工寮，與廖俊儀、卓永宗、劉合、陳川
良、胡金水、黃秀珠、廖素貞等人，以俗稱「九仔仙」之樸克牌、骰子，各二十二副
為賭具，賭博財物，嗣於同年月十九日零時五十分許，為警查獲，並扣得賭具樸克牌
二十二副、骰子二十二顆、賭資新台幣（下同）二千五百元及供作賭博用之橡皮筋一
包，圍巾一條，桌巾一條。
案經臺東縣警察局臺東分局移請臺灣臺東地方法院檢察署檢察官聲請簡易判決處刑原
審法院改以通常程序審判。
    理  由
一訊之被告甲○○否認有參與賭博情事，辯稱：「過年時，大家好玩，並非賭博」云
  云，惟查被告如何於前揭時地，參與賭博之事實，已據被告於警訊及偵查中供承不
  諱，並經其餘被告卓永宗、劉合、廖俊儀、陳川良、胡金永、黃秀珠、廖素貞供明
  在卷，上開各被告等亦經本院判處賭博罪刑確定在案，有本院八十九年度上易字第
  一四六號刑事判決影本一件在卷可稽，復有扣案之賭博樸克牌及骰子各二十二副，
  賭資二千五百元，橡皮筋一包，圍巾，桌巾各一條可資佐證，而前述賭博場所，係
  屬不特定之多數人均可進出，亦經證人黃文財、許永俊、陳阿悅、盧江露妹、謝健
  成等人於警訊時供述甚詳，被告在該處賭博財物，事證已臻明確，犯行足以認定。
二核被告所為係犯刑法第二百六十六條第一項之賭博罪。原審未詳加審究，遽以該處
  並非公眾得出入之場所，諭知被告無罪之判決，自有可議。檢察官上訴意旨執此指
  摘原判決不當，為有理由，自應將原判決撤銷改判。爰審酌被告行為後已坦承犯行
  ，且賭博金額不大等一切情狀，量處罰金三千元，同時諭知易服勞役之折算標準，
  以示懲儆。扣案之賭具樸克牌（九仔仙）廿二副、骰子廿二顆、賭資二千五百元、
  橡皮筋一包、圍巾、桌巾各一條，依法應予沒收，併宣告之。
據上論斷：應依刑事訴訟法第三百六十九條第一項前段、第三百六十四條、第二百九
十九條第一項前段，刑法第二百六十六條第一項、第二項、第四十二條第二項，罰金
罰鍰提高標準條例第一條、第二條，判決如主文。
本案經檢察官翟光軍到庭執行職務。
中      華      民      國      八十九      年    十二    月   二十九   日
                                    審判長法官  吳  鴻  章
                                          法官  黃  永  祥
                                          法官  莊  謙  崇
右正本證明與原本無異。
本件不得上訴。
                                        書記官  劉  夢  蕾
中      華      民      國      八十九      年    十二    月    三十    日


司法院資訊處製作；財團法人民間司法改革基金會備份。
